臺灣高雄地方法院民事裁定
108年度消債更字第33號
聲  請  人  潘素慧（原ID：Z000000000號）
0000000000000000

0000000000000000

上列當事人因消費者債務清理事件聲請更生，本院裁定如下：
    主  文
聲請人潘素慧自中華民國一百零八年八月十三日下午四時起開始
更生程序。
命司法事務官進行本件更生程序。
    理  由
一、聲請意旨略以：伊無力清償債務，曾向國泰世華銀行聲請前
    置協商但不成立，爰聲請准予更生等語。
二、按債務人不能清償債務或有不能清償之虞者，得依本條例所
    定更生或清算程序，清理其債務。債務人無擔保或無優先權
    之債務總額未逾新臺幣（下同）1,200 萬元者，於法院裁定
    開始清算程序或宣告破產前，得向法院聲請更生。法院開始
    更生程序之裁定，應載明其年、月、日、時，並即時發生效
    力。法院裁定開始更生或清算程序後，得命司法事務官進行
    更生或清算程序，必要時得選任律師、會計師或其他適當之
    自然人或法人一人為監督人或管理人。消費者債務清理條例
    （下稱本條例）第3 條、第42條第1 項、第45條第1 項及第
    16條第1 項分別定有明文。
三、經查：
㈠、聲請人於民國105年度至107年度均無申報所得，名下有自母
    親繼承，公同共有之房屋、土地各1筆，現值共計新台幣（
    下同）843,700元（未設定抵押權），並有1989年出廠車輛1
    部（聲請人稱車輛業於91年報廢），另有台灣人壽保單解約
    金2,316元（投保後每3年有生存金可領，前於106年5月19日
    領取687元生存保險金，下次給付日期為109年4月22日），
    至國泰人壽保單部分，要保人為聲請人父親；又聲請人自陳
    自99年7月1日起受雇茂盛行，於鳳山區農會肉品市場屠宰場
    工作，每月收入26,000元，並有全勤獎金3,000元，現未領
    取任何補助，成年子女亦未給付扶養費等情，有財政部高雄
    國稅局105年至106年綜合所得稅各類所得資料清單及財產歸
    屬資料清單（卷第14至15頁）、107年稅務電子閘門財產所
    得調件明細表（卷第94頁）、財產及收入狀況說明書（卷第
    3至4頁）、債權人清冊（卷第6至7頁）、國泰世華銀行陳報
    狀（卷第32至42頁）、戶籍謄本（卷第46頁）、勞工保險被
    保險人投保資料表（卷第17頁）、個人商業保險查詢結果表
    （卷第68頁）、財團法人金融聯合徵信中心前置協商專用債
    權人清冊（卷第8至10頁）、信用報告（卷第11至12頁）、
    高雄市政府社會局函（卷第30頁）、高雄市政府都市發展局
    函（卷第29頁）、在職證明書（卷第67頁）、高雄市政府地
    政局鳳山地政事務所函（卷第82至92頁）、存簿（卷第69頁
    ）、國泰人壽保險股份有限公司函（卷第77至78頁）、台灣
    人壽保險股份有限公司函（卷第76至77頁）等附卷可證。則
    在別無其他資料可認聲請人有其他收入之情形下，以其每月
    收入加計全勤獎金共計29,000元核算現在償債能力之基礎，
    堪認妥適。
㈡、關於聲請人個人日常必要支出部分，聲請人主張與3名子女租
    屋同住，每月租金8,000元，並提出租賃契約（卷第47頁）
    、存款人收執聯（卷第48至49頁）在卷可稽。按債務人必要
    生活費用，以最近一年衛生福利部或直轄市政府所公告當地
    區每人每月最低生活費一點二倍定之，本條例第64條之2第1
    項定有明文。本院參酌衛福部社會司所公告108年度高雄市
    最低生活費為13,099元，則聲請人每月最低生活所必需除有
    特殊情形並有證據證明者外，自宜以此之1.2倍即15,719元
    為度，始得認係必要支出。又上開最低生活費用之標準，係
    照當地最近1年平均每人消費支出60％，依其基準之家庭收支
    調查報告調查表格式所示有關經常性支出之調查項目，其原
    即包括利息支出、食品、衣著、「房租」及水費、電費、醫
    療保健、交通、娛樂、教育等基本生活需求。本院認在聲請
    人未能立證證明其有其他特殊需求之情形下，其個人必要生
    活費用即應以此為限度。
㈢、至扶養部分，聲請人主張需扶養父親潘錦輝，每月扶養費為3
    ,000元等情。經查，潘錦輝係30年生，於105年至107年度申
    報所得分別為13,588元、11,150元、21,201元（性質均為利
    息所得），名下有房屋3筆、土地2筆，現值共計2,205,390
    元，聲請人母親於107年11月21日歿前，曾於107年9月25日
    、10月25日分別轉帳2,915,728元、3,917,500元予聲請人父
    親，另聲請人父親前於90年1月15日領取326,400元勞保老年
    給付，現每月領取3,628元國民年金老年年金等情，此有戶
    籍謄本（卷第16頁）、稅務電子閘門財產所得調件明細表（
    卷第63至64頁、第95頁）、勞工保險被保險人投保資料表（
    卷第65頁）、母親除戶戶籍謄本（卷第70頁）、財政部高雄
    國稅局鳳山分局函（卷第74至75頁）、高雄市政府社會局函
    （卷第30頁）、高雄市政府地政局鳳山地政事務所函（卷第
    82至92頁）、勞動部勞工保險局函（卷第31頁）在卷可憑。
    考量聲請人已負擔高額債務，其應負扶養義務之程度自有別
    於一般，而不能不顧及目前經濟能力，是聲請人父親既具有
    相當之資產，堪認聲請人父親尚維持生活，並無受聲請人扶
    養之必要，聲請人主張扶養父親，難認可採。
㈣、承上，聲請人目前每月收入29,000元，扣除個人必要支出15,
    719元後，剩餘13,281元，而聲請人目前負債總額為3,810,1
    14元（見卷第102至161頁，包括：國泰世華銀行、聯邦銀行
    、遠東銀行、元大銀行、中國信託銀行、摩根聯邦資產管理
    股份有限公司、台灣金聯資產管理股份有限公司、富邦資產
    管理股份有限公司、良京實業股份有限公司、元大國際資產
    管理股份有限公司），扣除聲請人所有房地、保單解約金共
    計846,016元後，以聲請人每月所餘逐年清償，至少須約19
    年【計算式：（31810,114－846,016）÷13,281÷12≒19】始能
    清償完畢，應認其已不能清償債務。此外，聲請人無擔保或
    無優先權之債務總額未逾1,200萬元，且無本條例第6條第3
    項、第8條或第46條各款所定駁回更生聲請之事由存在。則
    聲請人聲請更生為有理由，應予准許，爰命司法事務官進行
    本件更生程序。
四、依本條例第11條第1 項、第45條第1 項、第16條第1 項，裁
    定如主文。
中　　華　　民　　國　 108　　年　　8 　　月　　13　　日
              　　民事庭　　法　官　沈建興
以上正本係照原本作成。
本裁定不得抗告。
中　　華　　民　　國　 108　　年　　8 　　月　　13　　日
  　                        書記官　胡美儀